臺灣臺北地方法院裁定
110年度北秩字第267號
移送機關    臺北市政府警察局中山分局

被移送人    陳浩平



            吳奕鋐



            高嘉宏


上列被移送人因違反社會秩序維護法案件，經移送機關於民國11
0年9月16日以北市警中分刑字第1103036404號移送書移送審理，
本院裁定如下：
    主    文
陳浩平、吳奕鋐、高嘉宏無正當理由攜帶具有殺傷力之器械，各
處罰鍰新臺幣柒仟元。
扣案之鋁棒伍支、木棒壹支、短西瓜刀壹把均沒入。
    事實理由及證據
壹、移送意旨略以：移送機關員警於民國110年9月11日0時45分
    執行值班勤務，聞被移送人陳浩平、吳奕鋐、高嘉宏及林○
    霆等4人，在臺北市○○區○○○路0段00號（馬偕紀念醫院）前
    ，駕駛自小客車頻按喇叭，經移送機關員警到場制止後，查
    獲移送人陳浩平持有鋁棒2支、木棒1支、短西瓜刀1把；吳
    奕鋐持有鋁棒2支；高嘉宏持有鋁棒1支；林○霆持有彈簧刀1
    把，認被移送人陳浩平、吳奕鋐、高嘉宏及林○霆（林○霆違
    序行為部分，由本院另為裁處）均涉有違反社會秩序維護法
    第63條第1項第1款之無正當理由攜帶具有殺傷力之器械之行
    為等語。
貳、裁罰部分：　　
一、被移送人陳浩平、吳奕鋐、高嘉宏於下列時、地有違反社會
    秩序維護法之行為：
  ㈠時間：民國110年9月11日0時45分。
  ㈡地點：臺北市○○區○○○路0段00號（馬偕紀念醫院）
　　      前。
  ㈢行為：陳浩平無正當理由攜帶具有殺傷力鋁棒2支、木棒1
　　      支、短西瓜刀1把；吳奕鋐無正當理由攜帶具有殺傷
　　      力鋁棒2支；高嘉宏無正當理由攜帶具有殺傷力鋁棒1
　　      支。
二、上開事實，有下列之事證明屬實：
  ㈠被移送人陳浩平、吳奕鋐、高嘉宏於上揭時、地為警當場查
    獲。
  ㈡被移送人陳浩平、吳奕鋐、高嘉宏於警察局調查時之自白。
  ㈢林○霆於警察局調查時之陳述。
　㈣照片10紙。
  ㈤鋁棒5支、木棒1支、短西瓜刀1把扣案可證。
三、按無正當理由攜帶具有殺傷力之器械、化學製劑或其他危險
    物品者，處3日以下拘留或新臺幣（下同）3萬元以下罰鍰，
    社會秩序維護法第63條第1項第1款定有明文。本條款之構成
    要件，須行為人客觀上有攜帶具有殺傷力之器械、化學製劑
    或其他危險物品之行為，且該攜帶係無正當理由，因而有危
    害於社會安全之情形，始足當之。亦即，就行為人客觀上攜
    帶具有殺傷力器械之行為，依其攜帶行為之目的，考量行為
    人攜帶當時時間、地點、身分、舉止等因素，據以認定其是
    否已構成該行為。
四、經查，扣案之短西瓜刀1把，為金屬不鏽鋼製品，刀刃扁平
    銳利，而鋁棒5支、木棒1支材質，同屬質地堅硬，硬度極高
    ，有蒐證照片3紙存卷足佐，顯可為攻擊他人之武器而具有
    殺傷力。本件被移送人陳浩平、吳奕鋐、高嘉宏雖均辯稱：
    短西瓜刀1把、鋁棒5支、木棒1支是其等所有，為防身用等
    語，惟扣案之短西瓜刀1把、鋁棒5支、木棒1支殺傷力甚強
    ，通常做為攻擊武器使用，常有危害於一般安全之情形，被
    移送人陳浩平、吳奕鋐、高嘉宏以短西瓜刀1把、鋁棒5支、
    木棒1支是用來防身等語為辯，難認屬法律上之正當理由，
    其等辯詞應不足採，是被移送人陳浩平、吳奕鋐、高嘉宏上
    開違反社會秩序維護法之事實，應堪認定。爰審酌被移送人
    陳浩平、吳奕鋐、高嘉宏之違犯情節、智識程度、品行、行
    為所生之危害、行為後之態度等一切情狀，分別量處如主文
    第1項所示。
五、扣案之短西瓜刀1把、鋁棒5支、木棒1支分別為被移送人陳
    浩平、吳奕鋐、高嘉宏所有，且均係供違反社會秩序維護法
    行為所用之物，業據被移送人陳浩平、吳奕鋐、高嘉宏供述
    在卷，爰依社會秩序維護法第22條第3項規定，均併予宣告
    沒入。
六、依社會秩序維護法第45條第1項，第63條第1項第1款，第22
    條第3項，裁定如主文。
中　　華　　民　　國　　110 　年　　9 　　月　　22　　日
                  臺北簡易庭    法  官  詹慶堂
以上正本係照原本作成。
如不服本裁定，得於裁定書送達之翌日起5日內，以書狀敘述理
由，向本庭（臺北市○○區○○○路0段000巷0號）提起抗告。
中　　華　　民　　國　　110 　年　　9 　　月　　22　　日
                                書記官  馬正道